臺灣高等法院交通事件裁定　　　　　　 94年度交抗字第817號
抗　告　人
即受處分人　甲○○
　　　　　　　　　　之1
上列抗告人因違反道路交通管理處罰條例案件，不服臺灣士林地
方法院交通法庭，中華民國94年 9月30日所為裁定（94年度交聲
字第612號），提起抗告，本院裁定如下：
    主  文
抗告駁回。
    理  由
一、抗告意旨略以：抗告人雖有於民國（下同）94年 5月28日16
    時36分，駕駛車號3B－7076號自用小客車行經臺北市○○○
    路 ○段，然並無併排停車，當時已近傍晚，天色昏暗，抗告
    人因而開小燈以提高對向來車之視線，並非開停車燈光；又
    當時車輛壅塞、車行緩慢，並未特別注意到有人或警員在拍
    照（該路段為延平夜市常有行人穿越馬路），況若當時有警
    員在拍照，抗告人又豈有不停車異議，再延平北路三段由北
    向南至伊寧街係雙向雙線車道，車行緩慢，常有後車超越前
    車之情形，並非因抗告人併排停車而使他車須超越前行，況
    卷附拍攝之照片並無法證明抗告人當時係停車且已離座，且
    未有告發單夾放於抗告人汽車之擋風玻璃，實難認抗告人有
    違規併排停車之事實，原審未詳加調查，徒憑照片即認抗告
    人有違規事實而裁定駁回抗告人之異議，尚有未當，為此依
    法提起抗告，請求撤銷原裁定云云。
二、按汽車駕駛人併排停車者，處新台幣（下同）600 元以上1,
    200元以下罰鍰，道路交通管理處罰條例第56條第 1項第6款
    定有明文。
三、查抗告人甲○○駕駛車牌號碼3B－7076號自用小客車，於94
    年5月28日16時36分許，在臺北市○○○路○段併排停車，經
    臺北市政府警察局大同分局大橋派出所警員陳宗賢逕行舉發
    之事實，有臺北市政府警察局北市警交大字第 AR0000000號
    舉發違反道路交通管理事件通知單1張及違規相片1張附卷可
    考，抗告人雖否認有併排停車之違規行為，惟依道路交通安
    全規則第 111條第1項第5款規定，汽車臨時停車時，不得併
    排臨時停車，而併排停車之處罰，係因駕駛人將車輛停放於
    正常停車位置外之車道上，易生車輛往來危險並造成合法用
    路權人之不便，故駕駛人有併排停車之違規行為即應受罰，
    觀諸卷附舉發照片，系爭汽車係開啟停車燈光，並非抗告人
    所述開啟小燈，且該舉發照片係警察由車前拍攝，顯示警員
    應係立於車前方，若依抗告人所述當時其係駕駛車輛行進中
    ，何以竟毫無所悉，且警員又豈有不虞遭撞擊而猶站立車前
    之理，且查該延平北路 3段由北向南至伊寧街附近係雙向單
    線車道，系爭汽車併排停放於該路段，導致後方來車必須繞
    至對向車道（由照片中顯示小貨車與對向計程車係在同一車
    道；另後方公車亦開啟其靠左之燈光，做超車之準備），始
    得順序進行，若依抗告人所辯當時伊駕駛汽車緩慢前進等語
    ，抗告人前方應有順向緩行之車輛，其後方之小貨車又豈有
    任意超越之理，顯見抗告人當時並未在車上，系爭車輛應係
    處於靜止狀態，另依道路交通管理處罰條例第 7條之2第1項
    第 3款規定，汽車駕駛人違規停車而駕駛人不在場，當場不
    能或不宜攔截製單舉發者，得對汽車所有人逕行舉發處罰，
    依臺北市政府警察局大同分局94年 7月10日北市警同分交字
    第 19432449900號函稱「執勤警員擔服交通稽查勤務時……
    確認駕駛人不在場，遂拍照後依違規事實逕行製單舉發」等
    語，有該函附於原審卷可參，本件抗告人違規併排停車時既
    不在現場，舉發警員因而當場拍照存證，逕行製單舉發，並
    無不合。
    綜上所述，抗告人上揭所辯，要非事實，其確有於上揭時地
    違規併排停車之事實，應堪認定，原審因而以抗告人違反道
    路交通安全規則第 111條第1項第5款規定，原處分機關依道
    路交通管理處罰條例第56條第1項第6款裁罰抗告人1200元，
    並無違誤，抗告人異議無理由，而裁定駁回抗告人之異議，
    經核並無不合，抗告人執上揭抗告意旨指摘原審裁定不當，
    尚難認有理由，應予駁回。
據上論結，應依道路交通案件處理辦法第26條，刑事訴訟法第41
2條，裁定如主文。
中　　華　　民　　國　　94　　年　　11　　月　　7 　　日
                  臺灣高等法院交通法庭
                          審判長法　官　吳　敦
　　　　　　　　　　　　　　　　法  官  沈宜生
　　　　　　　　　　　　　　　　法  官  張傳栗
以上正本證明與原本無異。
不得再抗告。
　　　　　　　　　　　　　　　　書記官　秦慧榮
中　　華　　民　　國　　94　　年　　11　　月　　7 　　日
